---
title: "Métodos Cuantitativos en Ecología - MCE5"
subtitle: "EXAMEN FINAL - 2023I"
author: 'Vela Aulestia'
date: "11 de Julio de 2023"
output:
  html_document:
    toc: yes
    toc_depth: 4
    highlight: espresso
    theme: paper
    toc_float:
      collapsed: no
      smooth_scroll: yes
---

```{r echo = FALSE, results = 'asis'}
image = "https://www.ikiam.edu.ec/wp-content/uploads/2021/12/logo-ikiam-1.png"
cat(paste0('<center><img src="', image,  '"></center>')) 
```

Los contenidos de esta evaluación corresponden a los temas:

-   GLM y GAM

-   Introducción a estadística Bayesiana

-   Series de tiempo

-   Análisis espacial

Ustedes estan utilizando un archivo tipo R Markdown (`.Rmd`). Las instruciones son **[1 PUNTO]**:

-   Bifurquen el repositorio en GitHub y clonen en su computador usando un proyecto con control de la versión de RStudio.

-   Arriba, donde dice "author", deben llenar sus nombres.

-   **Todo resultado debe ir con su explicación y/o discusión, caso contrario no se calificará.**

-   **NO IMPRIMA los datos o tablas completas**, reporte únicamente figuras o tablas resumen. Si tiene varias figuras use la función `ggarrange` de la librería `ggpubr`.

-   Al final de este examen deben utilizar el comando "Knit" para generar un archivo HTML.

## PREGUNTA 1: GLM, GAM y Regresión Bayesiana [3 PUNTOS]

```{r}
library(ggpubr)
ggarrange
```

En el archivo `"glm.xlsx"` tiene tres datos:

-   aedes: insecticidas utilizados para controlar el número de mosquitos en un experimento. Cada vez que se repite la aplicación del insecticida parece disminuir la cantidad de zancudos vivos.

-   leishmania: en una infección con leishmania cuando se analiza el tejido qué sucede con la concentración de algunas células y si están o no afectadas.

-   disease: cómo la edad afecta a diferentes características dicotómicas.

### Realice los siguientes análisis:

### aedes: GLM Poisson

```{r}
library(readxl)
aedes <- read_excel("aedes.xlsx")
View(aedes)
```

### 
Análisis exploratorio

```{r}
library(MASS); library(ggplot2)
head(aedes, 2)
summary(aedes)
plot(aedes$aedes, aedes$repetition)+
  abline( x= aedes$aedes, y=aedes$repetition)
```

Se puede observar que los datos están dispersos, y que aprentemente no siguenun comprtamiento de regresión lineal. La media para aedes es de 523.5 y para las repeticiones es de 3.5

#### Planteamiento de hipótesis.

Por lo que se plantea la siguiente hipotesis:

$H_0$: La repeticiones de aplicación de agroquímicos no tiene un efecto sobre la población de mosquitos

$H_1$: La repeticiones de aplicación de agroquímicos disminuye la población de mosquitos

#### Análisis de regresión

```{r}
h01 <- lm(repetition ~ aedes, data = aedes)
summary(h01)
plot(h01)
```

Se puede observar que los valores residuales de la población de moquitos y de las repeticiones siguen un omportamiento creciente. Simbargo las observaciones 10, 30, 210, 260 son datos atípicos comprobados por la distancia de cook.

#### Planteamiento del modelo.

```{r}
boxplot(aedes$repetition ~ aedes$aedes, ylab = "Repetición de Agroquímicos", xlab = "Población de Mosquitos")

```

```{r}
plot(aedes$repetition, aedes$aedes, ylab = "Repeticion de Agroquimicos", xlab = "Población de Mosquitos")
reg <- lm(aedes$repetition ~ aedes$aedes)

```

#### disease: GLMs binomiales

#### 

leishmania: glm bayesiano

Realizar los siguientes análisis y respectivas interpretaciones:

## **PREGUNTA 2: Series de tiempo [3 PUNTOS]**

En el archivo `"ts.xlsx"` tiene tres datos:

-   quakes: cantidad de eventos de terremotos por cada año.

-   hepatitis: casos de hepatitis por mes entre 2010 y 2017 (acomodar la tabla si es necesario)

-   wildfire: cantidad de eventos de incendios forestales por mes entre 2003 y 2017.

Realizar los siguientes análisis y respectivas interpretaciones:

1.  Análisis exploratorio: autocorrelación y descomposición, análisis estacional.

2.  ARIMA, SARIMA, ETS, NNAR

3.  Validez de los modelos.

4.  Predicción a 20 años o a 24 meses según corresponda.

## **PREGUNTA 3: Análisis espacial de especies [3 PUNTOS]**

Seleccione una especie de planta y una especie de animal; asimismo, dos tipos de modelos de predicción (glm, gam, rf, ann, otro):

-   Mosquito: *Aedes aegypti*

-   Puma: *Puma concolor*

-   Coati: *Nasua nasua*

-   Tapir: *Tapirus terrestris*

-   Jaguar: *Panthera onca*

-   Palma de cera: *Ceroxylon quindiuense*

-   Ceibo: *Ceiba pentandra*

-   Pasiflora: *Passiflora edulis*

-   Chirimoya: *Anona cherimola*

#### Tapir

#### Carga de datos  y Selección del Aerea de Estudio 

```{r}

require(pacman)
pacman::p_load(rnaturalearthdata, extrafont, showtext, rnaturalearth, cptcity, 
               SSDM, ggspatial, raster, terra, rgbif, tidyverse, sf, sp, 
               geodata, glue, ggpubr)

g = gc(reset=T)
rm(list=ls())
options(scipen = 999, warn = -1)
```

```{r}
sps = "Tapirus terrestris"
occr = occ_data(scientificName = sps, limit = 10e5, hasCoordinate = T, 
                hasGeospatialIssue = F)
occr = occr[[2]]
unique(occr$country) %>%  sort()
occr = occr %>%  dplyr::filter(country == "Ecuador")
```

### Contstrucción del Modelo con GLM 

```{r}

wrld = ne_countries(returnclass = "sf", scale = 50)
ecu1 = geodata::gadm(country = "ECU", level = 1, path = "tmpr")

plot(st_geometry(wrld))
plot(ecu1)
points(occr$decimalLongitude, occr$decimalLatitude, pch = 16, col = "blue")


bioc = geodata::worldclim_country(country = "ECU", var = "bioc", path = "tmpr")
bioc = terra::crop(bioc, ecu1) %>% terra::mask(., ecu1)
names(bioc) = glue("bioc{1:19}")


occr = occr %>%  dplyr::select(x = decimalLongitude, y = decimalLatitude)
vles = terra::extract(bioc, occr[,c("x", "y")])
occr = cbind(occr[,c("x", "y")], vles[,-1])
occr = as_tibble(occr)
occr = mutate(occr, pb = 1)


cell = terra::extract(bioc[[1]], occr[,1:2], cells=T)$cell
duplicated(cell)
mask = bioc[[1]]*0
mask[cell] = NA
back = terra::as.data.frame(mask, xy =T) %>% as_tibble()
back = sample_n(back, size = nrow(occr)*2, replace = FALSE)
colnames(back)[3] = "pb"
back = mutate(back, pb = 0)
back = cbind(back, terra::extract(bioc, back[,c(1,2)])[,-1])
back = as_tibble(back)



```

#### UNION DATOS CLIMATICOS Y DISTRIBUCIÓN

```{r}
tble = rbind(occr, back)

# Random Forest Model
bioc = stack(bioc)
tble = as.data.frame(tble)

srdf = modelling(algorithm = "GLM", Env = bioc, Occurrences = tble, Pcol = "pb", 
                 Xcol = "x", cv.parm = c(0.75, 0.25), 
                 Ycol = "y", metric = "TSS", select.metric = "AUC")
plot(srdf@projection)
plot(srdf@binary)
srdf@parameters
srdf@name
srdf@variable.importance
as.numeric(srdf@variable.importance) %>% sum()

rstr = srdf@projection
rstr = terra::rast(rstr)
rslt = terra::as.data.frame(rstr, xy = T) %>%  as_tibble()

# Built the map
gmap = ggplot() +
  geom_tile(data = rslt, aes(x = x, y = y, fill = Projection)) +
  scale_fill_gradientn(colors = cpt(pal = "mpl_inferno", n=10, rev = TRUE)) +
  geom_sf(data = wrld, fill = NA, col = "grey40", lwd=0.1) +
  geom_sf(data = st_as_sf(ecu1), fill = NA, col = "grey40", lwd=0.3) +
  coord_sf(xlim = ext(ecu1)[1:2], ylim = ext(ecu1)[3:4]) +
  labs(x = "Longitud", y = "Latitud", fill = "Puntaje de Idoneidad") +
  ggtitle(label = "Idoneidad para Hyloscirtus sp. en Ecuador", subtitle = "Modelo GLM") +
  theme_bw() + 
  theme(text = element_text(family="georg", color = "grey50"), 
        legend.position = "bottom", 
        plot.title = element_text(hjust = 0.5, face = "bold", color ="grey30"),
        plot.subtitle = element_text(hjust = 0.5, face = "bold", color ="grey30"),
        panel.border = element_rect(color = "grey80") ) +
  guides(fill = guide_legend(
    direction = "horizontal", 
    keyheight = unit(1.15, units = "mm"), keywidth = unit(1.15, units = "mm"),
    title.position = "top", title.hjust = 0.5, label.hjust = 0.5, 
    nrow = 1, byrow = T, reverse = F, label.position = "bottom")) +
  annotation_scale(location="bl", width_hint =0.5, text_family = "georg", 
                   text_col = "grey60", text_cex = 0.7 ) +
  annotation_north_arrow(
    location= "tr", which_north = "true",
    pad_x = unit(0.1, "in"), pad_y = unit(0.2, "in"),
    style = north_arrow_fancy_orienteering(text_family = "georg", text_col = "grey40"))
```
Mayor indiviudos número  de individuos en la zona amazónica espcielamente en la provincia de Napo y Pastaza. Su idoneidad de habitat es de 0.8 respecto a las dos provincias. 

