---
title: "Métodos Cuantitativos en Ecología - MCE5"
subtitle: "EXAMEN FINAL - 2023I"
author: 'Vela Aulestia'
date: "11 de Julio de 2023"
output:
  html_document:
    toc: yes
    toc_depth: 4
    highlight: espresso
    theme: paper
    toc_float:
      collapsed: no
      smooth_scroll: yes
---

```{r echo = FALSE, results = 'asis'}
image = "https://www.ikiam.edu.ec/wp-content/uploads/2021/12/logo-ikiam-1.png"
cat(paste0('<center><img src="', image,  '"></center>')) 
```

Los contenidos de esta evaluación corresponden a los temas:

-   GLM y GAM

-   Introducción a estadística Bayesiana

-   Series de tiempo

-   Análisis espacial

Ustedes estan utilizando un archivo tipo R Markdown (`.Rmd`). Las instruciones son **[1 PUNTO]**:

-   Bifurquen el repositorio en GitHub y clonen en su computador usando un proyecto con control de la versión de RStudio.

-   Arriba, donde dice "author", deben llenar sus nombres.

-   **Todo resultado debe ir con su explicación y/o discusión, caso contrario no se calificará.**

-   **NO IMPRIMA los datos o tablas completas**, reporte únicamente figuras o tablas resumen. Si tiene varias figuras use la función `ggarrange` de la librería `ggpubr`.

-   Al final de este examen deben utilizar el comando "Knit" para generar un archivo HTML.

## PREGUNTA 1: GLM, GAM y Regresión Bayesiana [3 PUNTOS]

```{r}
library(ggpubr)
ggarrange
```

En el archivo `"glm.xlsx"` tiene tres datos:

-   aedes: insecticidas utilizados para controlar el número de mosquitos en un experimento. Cada vez que se repite la aplicación del insecticida parece disminuir la cantidad de zancudos vivos.

-   leishmania: en una infección con leishmania cuando se analiza el tejido qué sucede con la concentración de algunas células y si están o no afectadas.

-   disease: cómo la edad afecta a diferentes características dicotómicas.

### Realice los siguientes análisis:

### aedes: GLM Poisson

```{r}
library(readxl)
aedes <- read_excel("aedes.xlsx")
View(aedes)
```

### 
Análisis exploratorio

```{r}
library(MASS); library(ggplot2)
head(aedes, 2)
summary(aedes)
plot(aedes$aedes, aedes$repetition)+
  abline( x= aedes$aedes, y=aedes$repetition)
```

Se puede observar que los datos están dispersos, y que aprentemente no siguenun comprtamiento de regresión lineal. La media para aedes es de 523.5 y para las repeticiones es de 3.5

#### Planteamiento de hipótesis.

Por lo que se plantea la siguiente hipotesis:

$H_0$: La repeticiones de aplicación de agroquímicos no tiene un efecto sobre la población de mosquitos

$H_1$: La repeticiones de aplicación de agroquímicos disminuye la población de mosquitos

#### Análisis de regresión

```{r}
h01 <- lm(repetition ~ aedes, data = aedes)
summary(h01)
plot(h01)
```

Se puede observar que los valores residuales de la población de moquitos y de las repeticiones siguen un omportamiento creciente. Simbargo las observaciones 10, 30, 210, 260 son datos atípicos comprobados por la distancia de cook.

#### Planteamiento del modelo.

```{r}
boxplot(aedes$repetition ~ aedes$aedes, ylab = "Repetición de Agroquímicos", xlab = "Población de Mosquitos")

```

```{r}
plot(aedes$repetition, aedes$aedes, ylab = "Repeticion de Agroquimicos", xlab = "Población de Mosquitos")
reg <- lm(aedes$repetition ~ aedes$aedes)

```

#### disease: GLMs binomiales

#### 

leishmania: glm bayesiano

Realizar los siguientes análisis y respectivas interpretaciones:

## **PREGUNTA 2: Series de tiempo [3 PUNTOS]**

En el archivo `"ts.xlsx"` tiene tres datos:

-   quakes: cantidad de eventos de terremotos por cada año.

-   hepatitis: casos de hepatitis por mes entre 2010 y 2017 (acomodar la tabla si es necesario)

-   wildfire: cantidad de eventos de incendios forestales por mes entre 2003 y 2017.

Realizar los siguientes análisis y respectivas interpretaciones:

1.  Análisis exploratorio: autocorrelación y descomposición, análisis estacional.

2.  ARIMA, SARIMA, ETS, NNAR

3.  Validez de los modelos.

4.  Predicción a 20 años o a 24 meses según corresponda.

## **PREGUNTA 3: Análisis espacial de especies [3 PUNTOS]**

Seleccione una especie de planta y una especie de animal; asimismo, dos tipos de modelos de predicción (glm, gam, rf, ann, otro):

-   Mosquito: *Aedes aegypti*

-   Puma: *Puma concolor*

-   Coati: *Nasua nasua*

-   Tapir: *Tapirus terrestris*

-   Jaguar: *Panthera onca*

-   Palma de cera: *Ceroxylon quindiuense*

-   Ceibo: *Ceiba pentandra*

-   Pasiflora: *Passiflora edulis*

-   Chirimoya: *Anona cherimola*

#### Tapir

#### Carga de datos  y Selección del Aerea de Estudio 

```{r}

require(pacman)
pacman::p_load(rnaturalearthdata, extrafont, showtext, rnaturalearth, cptcity, 
               SSDM, ggspatial, raster, terra, rgbif, tidyverse, sf, sp, 
               geodata, glue, ggpubr)

g = gc(reset=T)
rm(list=ls())
options(scipen = 999, warn = -1)
```

```{r}
sps = "Tapirus terrestris"
occr = occ_data(scientificName = sps, limit = 10e5, hasCoordinate = T, 
                hasGeospatialIssue = F)
occr = occr[[2]]
unique(occr$country) %>%  sort()
occr = occr %>%  dplyr::filter(country == "Ecuador")
```

### Contstrucción del Modelo
